【裁判字號】    98,訴,809
【裁判日期】    981015
【裁判案由】    違反毒品危害防制條例
【裁判全文】
臺灣嘉義地方法院刑事判決               98年度訴字第809號
公  訴  人  臺灣嘉義地方法院檢察署檢察官
被      告  甲○○
                    （另案臺灣嘉義監獄鹿草分監執行中）
上列被告因毒品危害防制條例等案件，經檢察官提起公訴（98年
度撤緩毒偵字第27號），本院合議庭裁定由受命法官獨任行簡式
審判程序，判決如下：
    主  文
甲○○施用第一級毒品，累犯，處有期徒刑捌月。又施用第一級
毒品，累犯，處有期徒刑捌月；扣案之海洛因貳包（海洛因驗餘
淨重合計零點壹零公克），均沒收銷燬之，上開毒品外包裝袋貳
個、注射針筒貳支及塑膠管鏟子壹支，均沒收。應執行有期徒刑
壹年貳月，扣案之海洛因貳包（海洛因驗餘淨重合計零點壹零公
克），均沒收銷燬之，上開毒品外包裝袋貳個、注射針筒貳支及
塑膠管鏟子壹支，均沒收。
    犯 罪 事 實
一、甲○○前因施用毒品案件，經本院以92年度毒聲字第482號
    裁定送觀察勒戒後，認無繼續施用毒品傾向，於民國92年7
    月18日釋放，並經臺灣嘉義地方法院檢察署檢察官於同日以
    92年度毒偵字第515號為不起訴處分確定。又因毒品危害防
    制條例案件，經本院以95年度訴字第280號判處有期徒刑10
    月確定，因竊盜案件，經本院以95年度朴簡字第160號判處
    有期徒刑3月確定，上揭2罪經減刑裁定應執行有期徒刑6月
    確定；又因竊盜案件，經本院以95年度易字第458號判處有
    期徒刑5月確定，經減刑裁定為有期徒刑2月15日確定，而與
    上揭有期徒刑6月接續執行，於96年7月16日執行完畢。猶不
    知悔改，各基於施用第1級毒品之犯意，分別為下列犯行：
  (一)於97年2月21日12時10分許，經警採尿回溯72小時內之某時
    ，在不詳地點，以將海洛因加水溶解後，再用針筒注射身體
    之方式，施用海洛因1次。嗣因其係毒品列管人口，於97年2
    月21日12時10分許，至嘉義縣警察局朴子分局經警採尿送驗
    ，呈嗎啡陽性反應，始查悉上情。
  (二)於97年2月23日11時10分許，在雲林縣口湖鄉湖東村「會水
    宮」廁所內，以上開同一方式，施用海洛因1次。嗣於同日
    11時30分許，在雲林縣口湖鄉○○村○○路50號，因另涉竊
    盜案件，為警當場查獲，扣得其所有供施用毒品所用之海洛
    因2包、注射針筒1支，及供犯罪預備所用之注射針筒1支、
    塑膠管鏟子1支，並於同日12時50分許，經警採尿送驗，呈
    嗎啡陽性反應。
二、案經嘉義縣警察局朴子分局報請，暨雲林縣警察局北港分局
    報請臺灣雲林地方法院檢察署呈請臺灣高等法院臺南分院檢
    察署令轉臺灣嘉義地方法院檢察署檢察官偵查起訴，經本院
    合議庭裁定由受命法官獨任行簡式審判程序。
    理  由
一、訊據被告甲○○對於上揭施用海洛因之犯行，於本院準備程
    序及審理時均坦承不諱（見本院卷第27、36-37頁），並有
    扣押筆錄1份在卷可參（見警卷第2卷第6-8頁），且被告於
    97年2月21日12時10分許、同年2月23日12時50分許，分別經
    警採尿送驗，均呈嗎啡陽性反應，有正修科技大學超微量研
    究科技中心檢驗報告、尿液檢體採集送驗紀錄表、臺灣檢驗
    科技股份有限公司濫用藥物尿液檢驗報告、真實姓名對照表
    各1紙附卷可稽（見警卷第1卷第4-5頁；97年度毒偵字第568
    號卷-下稱偵卷，偵卷第5-6頁），又扣案疑似海洛因之白粉
    2包，經送鑑定結果確含有海洛因成分，海洛因驗餘淨重合
    計0.10公克，此有法務部調查局濫用藥物實驗室97年3月24
    日調科壹字第09723016280號鑑定書1份在卷足憑（見偵卷第
    17頁），另有海洛因2包、注射針筒2支及塑膠管鏟子1支扣
    案可資佐證，足認被告之自白與事實相符。此外，前因施用
    毒品案件，經本院以92年度毒聲字第482號裁定送觀察勒戒
    後，認無繼續施用毒品傾向，於92年7月18日釋放，並經臺
    灣嘉義地方法院檢察署檢察官於同日以92年度毒偵字第515
    號為不起訴處分確定，有臺灣高等法院被告前案紀錄表1份
    附卷可稽，足見被告係在觀察勒戒執行完畢釋放後，5年內
    再犯施用海洛因之犯行甚明。本件事證明確，被告之犯行均
    堪予認定。
二、核被告所為，均係犯毒品危害防制條例第10條第1項之施用
    第1級毒品罪。被告持有海洛因進而施用之，其持有之低度
    行為應為施用之高度行為所吸收，均不另論罪。被告所犯上
    開2罪，犯意各別，行為互殊，應予分論併罰。被告前因毒
    品危害防制條例案件，經本院以95年度訴字第280號判處有
    期徒刑10月確定，因竊盜案件，經本院以95年度朴簡字第16
    0號判處有期徒刑3月確定，上揭2罪經減刑裁定應執行有期
    徒刑6月確定；又因竊盜案件，經本院以95年度易字第458號
    判處有期徒刑5月確定，經減刑裁定為有期徒刑2月15日確定
    ，而與上揭有期徒刑6月接續執行，於96年7月16日執行完畢
    ，此有臺灣高等法院被告前案紀錄表1份在卷可參，其受徒
    刑之執行完畢後，5年以內故意再犯本件有期徒刑以上之罪
    ，均為累犯，各應依刑法第47條第1項規定加重其刑。爰審
    酌被告前因施用毒品犯行，經觀察勒戒執行完畢，猶不知藉
    機徹底戒除施用毒品之惡習，再次施用毒品，惟其施用毒品
    係自戕行為，及本件施用毒品之手段，其犯後坦承犯行態度
    良好等一切情狀，各量處如主文所示之刑，及定其應執行之
    刑，以示懲儆。扣案之海洛因2包，海洛因驗餘淨重合計0.1
    0公克，屬毒品危害防制條例所稱之第1級毒品，應依毒品危
    害防制條例第18條第1項前段之規定，宣告沒收銷燬之；扣
    案之上開毒品外包裝袋2個，係被告所有，用於包裹毒品，
    防其裸露、逸出、潮濕，便於持有藉以施用海洛因，及扣案
    之注射針筒1支，均係被告供犯罪所用之物，另扣案之注射
    針筒及塑膠管鏟子各1支，係被告供犯罪預備所用之物，均
    據被告於本院審理時供承在卷（見本院卷第35頁），爰依刑
    法第38條第1項第2款規定宣告沒收。
據上論斷，應依刑事訴訟法第273條之1第1項、第299條第1項前
段，毒品危害防制條例第10條第1項、第18條第1項前段，刑法第
11條前段、第47條第1項、第51條第5款、第38條第1項第2款，判
決如主文。
本案經檢察官曹合一到庭執行職務。
中    華    民    國    98    年    10    月    15    日
                  刑事第二庭  法  官  卓春慧
以上正本證明與原本無異。
如不服本判決應於收受判決後10日內向本院提出上訴書狀，並應
敘述具體理由；其未敘述上訴理由者，應於上訴期間屆滿後20日
內向本院補提理由書（均須按他造當事人之人數附繕本）「切勿
逕送上級法院」。
中    華    民    國    98    年    10    月    15    日
                              書記官  李玫娜
附錄本案論罪科刑法條全文：
毒品危害防制條例第10條第1項：
施用第一級毒品者，處6月以上5年以下有期徒刑。


司法院資訊處製作；財團法人民間司法改革基金會備份。
